臺灣高等法院臺中分院刑事裁定　
110年度聲字第1442號
聲  請  人  臺灣高等檢察署臺中檢察分署檢察官
受  刑  人  程詩晴



上列聲請人因受刑人數罪併罰有二裁判以上，聲請定其應執行之
刑（聲請案號：110年度執聲字第685號），本院裁定如下：
    主  文
程詩晴因犯如附表所示各罪所處之刑，應執行有期徒刑拾參年貳
月。
    理  由
一、按刑法第50條第1項規定：「裁判確定前犯數罪者，併合處
    罰之。但有下列情形之一者，不在此限：一、得易科罰金之
    罪與不得易科罰金之罪。二、得易科罰金之罪與不得易服社
    會勞動之罪。三、得易服社會勞動之罪與不得易科罰金之罪
    。四、得易服社會勞動之罪與不得易服社會勞動之罪。」，
    同條第2項規定：「前項但書情形，受刑人請求檢察官聲請
    定應執行刑者，依第51條規定定之。」，故裁判確定前犯數
    罪，而有刑法第50條第1項但書之情形，除受刑人於判決確
    定後請求檢察官聲請定應執行刑者外，不適用併合處罰之規
    定。
二、本案受刑人程詩晴（下稱受刑人）前因犯如附表所示違反毒
    品危害防制條例等罪，由臺灣臺中地方法院及本院先後判處
    如附表所示之刑，均經分別確定在案。而受刑人所犯如附表
    所示各罪所處之有期徒刑，其中如附表編號1、5部分均得易
    科罰金、亦得易服社會勞動，至如附表編號2至4、6至8部分
    則均不得易科罰金、亦不得易服社會勞動，有刑法第50條第
    1項但書各款所定之情形。茲檢察官因受刑人之請求，聲請
    就上開各罪所處之有期徒刑定其應執行之刑，有「臺灣高等
    檢察署臺中檢察分署檢察官聲請書」及「臺灣臺中地方檢察
    署刑法第50條第1項但書案件是否請求定應執行刑調查表」
    各1份（見本院卷第5至11頁）在卷可稽，本院審核認檢察官
    聲請為正當。爰審酌受刑人如附表所示各罪分別係犯與毒品
    有關之施用第二級毒品、販賣第一、二級毒品等罪之非難可
    責重複性，又其中如附表編號1至5所示之刑，前已由本院以
    108年度聲字第2025號裁定應執行有期徒刑12年確定，如附
    表編號7、8所示之刑，則業由本院以109年度上訴字第530號
    判決應執行有期徒刑6年10月確定，兼為衡酌受刑人所犯罪
    數、單一之罪宣告刑最高為有期徒刑7年10月及各最後事實
    審判決所載量刑斟酌事項等一切情狀，定其應執行之刑如主
    文所示。
三、爰依刑事訴訟法第477條第1項，刑法第50條第2項、第53條
    、第51條第5款，裁定如主文。
中　　華　　民　　國　　110 　年　　5 　　月　　28　　日
                  刑事第十二庭  審判長法　官  張國忠
                                      法　官  劉敏芳
                                      法　官  李雅俐
以上正本證明與原本無異。
如不服本裁定，得於收受送達後5日內向本院提出抗告書狀（須
附繕本）。
                                      書記官  蕭怡綸
中　　華　　民　　國　　110 　年　　5 　　月　　28　　日
附表：程詩晴受刑人定應執行刑案件一覽表
編          號         1         2         3 罪          名  毒品危害防制條例 (施用第二級毒品)  毒品危害防制條例 (販賣第二級毒品) 毒品危害防制條例 (販賣第一級毒品) 宣    告    刑  有期徒刑3月   有期徒刑3年7月 有期徒刑7年10月 犯  罪   日 期  107/07/07   106/09/14 106/10/04 偵查(自訴)機關年度案號  臺中地檢107年度毒偵字第3265號  臺中地檢107年度偵緝字第702號等 臺中地檢107年度偵緝字第701號 最 後 事 實 審 法       院 臺中地院  臺中地院 中高分院  案       號 107年度中簡字第2763號  107年度訴字第1615號 108年度上訴字第466號  判 決 日 期 108/01/10  108/04/10 108/07/10 確定判決 法       院 臺中地院  臺中地院 中高分院  案       號 107年度中簡字第2763號  107年度訴字第1615號 108年度上訴字第466號  判決確定日期 108/02/18  108/05/07 108/08/02 是否為得易科罰金之案件  是 否 否 是否為得易服社會勞動之案件  是 否 否 備          註  臺中地檢108年度執字第7803號（編號1至5已定執行刑12年【108執更4730】）  臺中地檢108年度執字第7852號（編號1至5已定執行刑12年【108執更4730】） 臺中地檢108年度執字第12074號（編號1至5已定執行刑12年【108執更4730】） 

附表：程詩晴受刑人定應執行刑案件一覽表
編          號        4          5         6 罪          名  毒品危害防制條例 (販賣第二級毒品)  毒品危害防制條例 (施用第二級毒品) 毒品危害防制條例 (販賣第二級毒品) 宣    告    刑  有期徒刑1年10月   有期徒刑4月 有期徒刑3年8月 犯  罪   日 期  106/10/05   108/02/11 107/03/23 偵查(自訴)機關年度案號  臺中地檢107年度偵緝字第701號   臺中地檢108年度毒偵字第822號 臺中地檢107年度偵字第23320號 最 後 事 實 審 法       院 中高分院  臺中地院 臺中地院  案       號 108年度上訴字第466號  108年度易字第1909號 108年度訴字第635號  判 決 日 期 108/07/10  108/07/08 108/08/21 確定判決 法       院 中高分院  臺中地院 臺中地院  案       號 108年度上訴字第466號   108年度易字第1909號   108年度訴字第635號    判決確定日期 108/08/02  108/07/29 110/01/18 是否為得易科罰金之案件  否 是 否 是否為得易服社會勞動之案件  否 是 否 備          註  臺中地檢108年度執字第12074號（編號1至5已定執行刑12年【108執更4730】）  臺中地檢108年度執字第12744號（編號1至5已定執行刑12年【108執更4730】） 臺中地檢110年度執字第3589號 
附表：程詩晴受刑人定應執行刑案件一覽表
編          號         7         8   罪          名  毒品危害防制條例 (販賣第一級毒品) 毒品危害防制條例 (販賣第二級毒品)   宣    告    刑  有期徒刑6年2月 有期徒刑4年2月   犯  罪   日 期  106/10/20 107/07/28   偵查(自訴)機關年度案號  臺中地檢107年度偵字第28407號等 臺中地檢107年度偵字第28407號等  最 後 事 實 審 法       院 中高分院 中高分院    案       號 109年度上訴字第530號等 109年度上訴字第530號等    判 決 日 期 109/08/13  109/08/13    確定判決 法       院 中高分院 中高分院     案       號 109年度上訴字第530號等   109年度上訴字第530號等        判決確定日期 109/09/10 109/09/10    是否為得易科罰金之案件  否 否    是否為得易服社會勞動之案件  否 否    備          註  臺中地檢109年度執字第14038號(編號7、8已定刑6年10月) 臺中地檢109年度執字第14038號(編號7、8已定刑6年10月)